臺灣高等法院刑事裁定
111年度聲字第3334號
聲  請  人  
即
再審聲請人  謝清彥




上列聲請人即再審聲請人因違反毒品危害防制條例聲請再審案件
（本院111年度聲再字第110號），聲請交付法庭光碟，本院裁定
如下：
    主  文
謝清彥於繳納相關費用後，准予轉拷交付本院一百一十一年度聲
再字第一一零號案件於民國一百一十一年三月三十日行訊問程序
之法庭錄音光碟，並禁止再行複製、轉拷，且不得散布、公開播
送或為非正當目的之使用。
    理  由
一、聲請意旨略以：聲請人即再審聲請人謝清彥（下稱聲請人）
    為核對筆錄及審判程序不法等，聲請交付臺灣高等法院111
    年度聲再字第110號案件於民國111年3月30日開庭錄（影）
    音電子檔寄入其電子信箱等語。
二、按當事人及依法得聲請閱覽卷宗之人，因主張或維護其法律
    上利益，得於開庭翌日起至裁判確定後6個月內，繳納費用
    聲請法院許可交付法庭錄音內容；當事人及依法得聲請閱覽
    卷宗之人，因主張或維護其法律上利益，聲請交付法庭錄音
    內容時，應敘明理由，由法院為許可與否之裁定。第一項聲
    請經法院裁定許可者，每張光碟應繳納費用新臺幣50元。持
    有法庭錄音內容之人，就取得之錄音內容，不得散布、公開
    播送，或為非正當目的使用；法院就許可交付之法庭錄音、
    錄影內容，應為適當之加密措施，並得為禁止轉拷之限制利
    用措施，法院組織法第90條之1第1項前段、法庭錄音錄影及
    其利用保存辦法第8條第1項、第3項、第4項、法院組織法第
    90條之4第1 項、法院辦理聲請交付法庭錄音錄影內容應行
    注意事項第6 點分別定有明文。
三、經查：
　㈠聲請人聲請交付本院111年3月30日進行訊問程序時之開庭錄
    （影）音光碟，業已敘明聲請之理由，經核洵屬維護其法律
    上利益之理由，且本件聲請尚在本院111年度聲再字第110號
    案件開庭翌日起至裁判確定後6個月內為之，足認聲請人之
    聲請係於法定期限內為之，再其聲請並無依法令規定得不予
    許可或應予限制交付內容之情形，是核其聲請為有理由，爰
    裁定聲請人於繳納相關費用後，准予交付上開法庭錄音光碟
    ，並依法院辦理聲請交付法庭錄音錄影內容應行注意事項第
    6點規定、法庭錄音錄影及其利用保存辦法第8條相關規定，
    就取得之內容不得散布、公開播送，或為非正當目的使用，
    並禁止聲請人再行轉拷利用或為其他訴訟目的以外之不當使
    用。
　㈡又依法庭錄音錄影及其利用保存辦法第8條第3項之規定，經
    法院裁定許可聲請交付法庭錄音或錄影內容者，每張光碟應
    繳納費用新臺幣50元。聲請人雖陳稱以電子檔寄送至其電子
    信箱之方式交付上開法庭錄音內容云云，核與前揭規定以光
    碟交付檔案之方式不符，是本件依法仍以光碟儲存上開法庭
    錄音內容，並於聲請人繳納費用後，准許轉拷交付之。聲請
    人請求以電子檔交付法庭錄音內容一情，尚難准許，併此敘
    明。
據上論斷，應依刑事訴訟法第220條，裁定如主文。
中　　華　　民　　國　　111 　年　　10　　月　　31　　日
                  刑事第十一庭  審判長法　官  張江澤
                                      法　官  梁志偉
                                      法　官  章曉文
以上正本證明與原本無異。
如不服本裁定，應於收受送達後五日內向本院提出抗告狀。
                                      書記官  賴又瑄
中　　華　　民　　國　　111 　年　　10　　月　　31　　日